臺灣橋頭地方法院刑事判決
111年度審訴字第291號
公  訴  人  臺灣橋頭地方檢察署檢察官
被      告  高文慧



上列被告因違反毒品危害防制條例案件，經檢察官提起公訴（11
1年度毒偵字第709號），嗣被告於準備程序中就被訴事實為有罪
之陳述，經告知簡式審判程序之旨，並聽取被告與公訴人之意見
後，合議庭裁定由受命法官獨任進行簡式審判程序，判決如下：
    主  文
高文慧犯施用第一級毒品罪，累犯，處有期徒刑捌月。
    事  實
一、高文慧明知海洛因係毒品危害防制條例所定之第一級毒品，
    不得非法持有、施用，竟基於施用第一級毒品之犯意，於民
    國111年3月22日20時許，在其友人范國威位於高雄市○○區○○
    ○路0000巷00○0號住處3樓房間內，以將海洛因摻入香菸內點
    燃吸食之方式，施用第一級毒品海洛因1次。嗣警偵辦范國
    威所涉另案，於111年3月23日9時29分許，前往上址執行搜索
    ，適逢高文慧在場，經警於同日10時33分許採集其尿液送驗
    後，檢驗結果呈嗎啡陽性反應，而查悉上情。
二、案經高雄市政府警察局岡山分局報告臺灣橋頭地方檢察署檢
    察官偵查起訴。
    理  由
壹、程序事項
　　除被告所犯為死刑、無期徒刑、最輕本刑為3 年以上有期徒
    刑之罪或高等法院管轄第一審案件者外，於前條第1 項程序
    進行中，被告先就被訴事實為有罪之陳述時，審判長得告知
    被告簡式審判程序之旨，並聽取當事人、代理人、辯護人及
    輔佐人之意見後，裁定進行簡式審判程序，刑事訴訟法第27
    3 條之1 第1 項定有明文。本案被告高文慧所犯屬法定刑為
    死刑、無期徒刑、最輕本刑為3 年以上有期徒刑以外之罪，
    渠於準備程序時就被訴事實為有罪之陳述【見審訴卷第132
    頁】，經告知簡式審判程序要旨並聽取當事人意見，經被告
    同意適用簡式審判程序後，本院亦認無不得或不宜改依簡式
    審判程序進行之處，爰依刑事訴訟法第273 條之1 第1 項規
    定裁定進行簡式審判程序，合先敘明。又簡式審判程序之證
    據調查，依刑事訴訟法第273 條之2 規定，不受同法第159 
    條第1 項、第161 條之2 、第161 條之3 、第163 條之1 及
    第164 條至第170 條規定之限制，附此說明。
貳、追訴條件部分
　　按觀察、勒戒或強制戒治執行完畢釋放後，3年內再犯同條
    例第10條之罪者，檢察官應依法追訴，毒品危害防制條例第
    23條第2項定有明文。經查，被告前因施用毒品案件，經依
    法院裁定送觀察、勒戒後，認無繼續施用毒品之傾向，於11
    1年3月8日觀察、勒戒執行完畢釋放出所等情，有臺灣高等
    法院被告前案紀錄表在卷可查【見審訴卷第145頁至第157頁
    】，故被告於前揭觀察、勒戒執行完畢釋放後3年內之本案
    所示施用毒品犯行，揆諸前開說明，自應逕予依法追訴處罰
    。　　　
參、實體事項
一、認定犯罪事實所憑之證據及理由
　　訊據被告就上揭事實坦承不諱【見警卷第3頁至第6頁、審訴
    卷第118頁、第132頁、第140頁、第142頁】，並有高雄市政
    府警察局岡山分局偵查隊偵辦毒品案件嫌疑犯尿液採證取號
    代碼對照表(取號代碼：岡111K145)、正修科技大學超微量
    研究科技中心111年4月12日R00-0000-000號尿液檢驗報告等
    證據資料在卷可佐【見警卷第11頁至第13頁】，足認被告前
    揭任意性自白與卷內證據資料相符，可資採為認定犯罪事實
    之依據。從而，本案事證明確，被告犯行洵堪認定，應依法
    論科。
二、論罪科刑
  ㈠論罪部分
　　核被告所為，係犯毒品危害防制條例第10條第1項施用第一
    級毒品罪。又被告施用第一級毒品前持有該毒品之低度行為
    ，為其施用之高度行為所吸收，應不另論罪。
  ㈡刑之加重及減輕部分
  ⒈累犯部分
　  被告前因用毒品案件，經本院107年度審訴字第305號判決判
    處有期徒刑7月、3月確定，又因施用及持有毒品案件，經本
    院107年度審訴字第676號判決判處有期徒刑8月、2月確定，
    上開4罪經本院以108年度聲字第205號裁定應執行有期徒刑1
    年4月確定，並於109年3月17日縮短刑期假釋出監並付保護
    管束，於同年11月9日保護管束期滿未經撤銷視為執行完畢
    ，是被告受有期徒刑執行完畢後，5 年以內故意再犯本件有
    期徒刑以上之罪，應依刑法第47條第1 項之規定，論以累犯
    乙節，業據檢察官指明並提出刑案資料查註紀錄表為憑，且
    經本院核閱卷附臺灣高等法院被告前案紀錄表相符【見偵卷
    第17頁至第32頁、第47頁至第48頁、第51頁至第52頁、審訴
    卷第145頁至第157頁】。另檢察官於審理時指稱被告前因施
    用毒品案件經法院判決有罪，猶於前案執行完畢5年內再次
    實施本件犯行，足見確有反覆實施犯罪傾向且對刑罰反應力
    薄弱，並提出刑案資料查註紀錄表為證【見審訴卷第143頁
    】，而本院審酌檢察官上開主張，並考量本件無任何符合刑
    法第59條規定以致被告所受刑罰超過應負擔之罪責，使其人
    身自由因此遭受過苛侵害之情事，爰依刑法第47條第1項規
    定加重其刑。
  ⒉自首部分
　  按刑法第62條前段規定：「對於未發覺之罪自首而受裁判者
    ，得減輕其刑。」，故犯罪行為人應於有偵查犯罪職權之公
    務員未發覺其犯罪事實之前自首犯罪，且接受裁判，兩項要
    件兼備，始有此自首減輕其刑規定之適用（最高法院104 年
    度台上字第2962號判決意旨參照）。查被告固於111年3月23
    日9時29分許，因范國威所涉另案，經警前往范國威位於高
    雄市○○區○○○路0000巷00○0號3樓住處執行搜索時在場，且當
    場查獲范國威所持有、疑似毒品之白色粉末、咖啡包及毒品
    吸食器、電子磅秤等物，高文慧即於員警獲悉其為事實欄所
    載施用毒品犯行前，向警方坦承有為上揭施用毒品之犯行，
    此有被告111年3月23日之警詢筆錄在卷可佐【見警卷第3頁
    至第6頁】，然被告於本院審理時，經本院合法傳喚被告，
    被告未遵期到庭，本院再囑警拘提未果，而於111年9月30日
    發布通緝，於111年10月12日緝獲歸案，此有本院111年8月1
    0日準備程序傳票送達證書、本院111年8月10日報到單、高
    雄市政府警察局楠梓分局111年9月11日高市警楠分偵字第11
    172733700號函及高雄市政府警察局岡山分局111年9月16日
    高市警岡分偵字第11173386600號函檢附之拘票、報告書、
    本院111年橋院雲刑玄緝字第391號通緝書、高雄市政府警察
    局岡山分局解送人犯報告書、通緝案件移送書存卷可憑【見
    審訴卷第35頁至第37頁、第39頁、第51頁至第67頁、第73頁
    至第74頁、第81頁至第83頁】，揆諸前揭說明，被告於本件
    審理時既已逃匿，即無接受裁判之意思，自不符合自首之要
    件，附此敘明。 
　㈢量刑部分
　　爰依據行為人之責任為基礎，審酌被告明知海洛因屬毒品危
    害防制條例所定之第一級毒品，竟無視政府宣導並嚴格查緝
    之禁毒政策，仍為本案施用第一級毒品之犯行，而被告前經
    觀察勒戒後，猶未能戒除毒癮，另再施用毒品，顯見其自制
    力不足，然念其所犯施用毒品係自戕行為，尚未對他人造成
    實害。又衡酌被告前已有違反毒品危害防制條例等前科之品
    行資料，有前揭被告前案紀錄表可查。另考量被告坦承犯行
    之犯後態度，兼衡以被告自陳高職畢業之智識程度、職業為
    早餐店店員，月收入約新臺幣1萬餘元之經濟狀況，及甫因
    車禍事故待開刀之健康狀況【見審訴卷第142至第143頁】等
    一切情狀，量處如主文所示之刑。 
據上論斷，應依刑事訴訟法第273條之1第1項、第299條第1項前
段，判決如主文。
本案經檢察官黃聖淵提起公訴，檢察官王聖豪到庭執行職務。
中　　華　　民　　國　　111 　年　　11　　月　　8 　　日
              刑事第六庭      法  官 姚怡菁      
以上正本證明與原本無異。
如不服本判決應於收受送達後20日內向本院提出上訴書狀，並應
敘述具體理由；如未敘述上訴理由者，應於上訴期間屆滿後20日
內向本院補提理由書（均須按他造當事人之人數附繕本）「切勿
逕送上級法院」。
中　　華　　民　　國　　111 　年　　11　　月　　8　　日
                              書記官 陳佳彬
附錄本件判決論罪科刑法條：
毒品危害防制條例第10條
施用第一級毒品者，處6月以上5年以下有期徒刑。
施用第二級毒品者，處3年以下有期徒刑。